臺灣桃園地方法院刑事裁定　　　　　　110年度撤緩字第125號
聲　請　人　臺灣桃園地方檢察署檢察官
受　刑　人　莊子鋒（原名莊哲凱）





上列聲請人因受刑人違反懲治走私條例案件，聲請撤銷緩刑之宣
告（110 年度執聲字872號），本院裁定如下：
    主  文
莊子鋒之緩刑宣告撤銷。
    理  由
一、聲請意旨略以：受刑人莊子鋒前因懲治走私條例案件，經臺
    灣高等法院於民國109 年2 月26日以107 年度上訴字第1182
    號、108 年度上訴字第1768號判決處有期徒刑1 年5 月、2
    年，均緩刑5 年，並應於判決確定日起6 個月內向公庫支付
    新臺幣（下同）320 萬元，該案並於109 年9 月9 日確定。
    惟受刑人雖受緩刑宣告之寬典，於緩刑期內之109 年11月6
    日至臺灣桃園地方檢察署（下稱桃園地檢署）報到後，至11
    0 年3 月8 日仍未履行緩刑條件，經再次傳喚通知其儘速繳
    納，仍未履行，已動搖原判決認定受刑人坦承犯行而予以宣
    告緩刑之基礎，且無從認得收緩刑預期之效果，是應有執行
    刑罰之必要，已合於刑法第75條之1 第1 項第4 款所定撤銷
    緩刑宣告之原因，爰依刑事訴訟法第476 條之規定，聲請撤
    銷緩刑之宣告等語。
二、按緩刑宣告，得斟酌情形，命犯罪行為人向公庫支付一定之
    金額；受緩刑之宣告而違反第74條第2 項第1 款至第8 款所
    定負擔情節重大者，足認原宣告之緩刑難收其預期效果，而
    有執行刑罰之必要者，得撤銷其宣告，刑法第74條第2 項第
    4 款、第75條之1 第1 項第4 款分別定有明文。再者，所謂
    「情節重大」，係指受判決人顯有履行負擔之可能，而故意
    不履行、無正當事由拒絕履行或顯有逃匿之虞等情事而言，
    法院撤銷緩刑與否，仍應以「足認原宣告之緩刑難收其預期
    效果，而有執行刑罰之必要」之實質要件作為審認標準。
三、經查：
  ㈠受刑人前因懲治走私條例等案件，經臺灣高等法院於109 年
    2 月26日以107 年度上訴字第1182號、108 年度上訴字第17
    68號判決分別處有期徒刑3 月（共11罪，不得易科罰金）、
    2 月（共43罪，得易科罰金）、2 月（共2 罪，得易科罰金
    ），並就上開不得易科罰金部分，定其應執行刑有期徒刑1
    年5 月；得易科罰金部分則定有期徒刑2 年，均緩刑5 年，
    並應於判決確定日起6 個月內向公庫支付320 萬元，嗣該案
    於109 年9 月9 日因最高法院以109 年度台上字第2786號、
    109 年度台上字第2787號判決上訴駁回而告確定，緩刑期間
    自109 年9 月9 日起至114 年9 月8 日止，緩刑負擔之履行
    期間則自109 年9 月9 日起至110 年3 月8 日止等情，有上
    開各該刑事判決及臺灣高等法院被告前案紀錄表附卷可稽，
    是此部分均堪認定。
  ㈡又上開案件確定後，經桃園地檢署檢察官傳喚受刑人於109
    年11月6 日到案，並由書記官告知其應於原判決確定日起6
    個月內繳納320 萬元，經受刑人表示其知悉上開緩刑條件，
    但目前無法支付，惟會設法繳納，如未能於期限內繳納，將
    主動聲請撤銷緩刑等語，此觀桃園地檢署109 年11月6 日執
    行筆錄所載可明。可認受刑人對於原判決所諭知之緩刑負擔
    知之甚詳，亦知悉其如未遵期繳納上開款項，其緩刑恐遭聲
    請撤銷之情事。
  ㈢然受刑人嗣未於原判決所諭知之履行期限即110 年3 月8 日
    前向國庫繳納320 萬元，經桃園地檢署檢察官於110 年3 月
    24日再次傳喚被告應於110 年4 月8 日到庭，且應儘速繳納
    上開款項，如未遵期到庭，將依法向本院聲請撤銷緩刑。惟
    受刑人經合法傳喚後並未遵期到庭，亦未繳納上開320 萬元
    ，繼經桃園地檢署書記官於110 年4 月8 日電話聯繫受刑人
    確認其是否有辦法繳納上開320 萬元，經受刑人表示無法履
    行等語；且於檢察官向本院聲請撤銷受刑人本件緩刑後，受
    刑人迄今仍未繳納等節，有桃園地檢署刑事執行科案件進行
    單、送達證書、公務電話紀錄單、本院辦理刑事案件電話查
    詢紀錄表等附卷可證。堪認受刑人未於原判決確定後6 個月
    內繳納上開320 萬元予公庫，且迄未履行分文等節。
  ㈣而受刑人經本院傳喚雖到庭陳稱：伊有心繳納這筆款項，但
    一次繳納這麼多，伊繳納不出來，之前檢察官要伊去繳錢是
    要求伊全部繳納等語。然受刑人若無一次履行上開緩刑負擔
    之能力，理應積極向執行機關尋求分期付款或其他支付方案
    ，抑或聲請展延履行期限等情。惟依卷內事證，未見受刑人
    曾向檢察官聲請分期繳納款項遭拒之相關文書，亦未見受刑
    人請求展延繳納期限，或主動向檢察官陳報究有何不能履行
    或難以履行之情事及證明文件，足認受刑人對履行上開緩刑
    負擔之態度消極，難認有履行之真意。且據受刑人於本院訊
    問時供稱：「（問：從檢察官傳你執行，你知道無法負擔，
    到目前為止有想過什麼辦法嗎？）就是分期，如果有多就會
    一次把他還掉」等語，一併參佐受刑人於上開案件判決確定
    後，已無另案為法院羈押或在監執行等情，有臺灣高等法院
    被告前案紀錄表及在監在押全國紀錄表可佐，堪認受刑人客
    觀上得藉由工作、借貸或其餘方式努力籌措款項，惟卷內均
    未見其設法籌措、盡力繳納款項之相關作為，則其雖稱有分
    期繳納款項之意願，但客觀上未有相應之舉措，足見受刑人
    並無誠付諸行動履行上開緩刑負擔。
  ㈤綜上各情，本院認受刑人已無履行原判決所諭緩刑負擔之真
    意，且情節重大，已動搖本案宣告緩刑之基礎，足認對受刑
    人宣告緩刑，難收其預期之效果，而有執行刑罰之必要。從
    而，檢察官聲請撤銷緩刑之宣告，於法並無不合，應予准許
    。
四、依刑事訴訟法第476條，刑法第75條之1第1項第4款，裁定如
    主文。
中    華    民    國   110    年    10    月     4    日
                  刑事第四庭    法  官  陳韋如
以上正本證明與原本無異。
如不服本裁定，應於裁定送達後5 日內向本院提出抗告狀。
                                書記官  鄭志鵬
中    華    民    國   110    年    10    月    5     日